臺灣板橋地方法院民事判決　　　　　　 94年度重訴字第387號
原　　　告　臺灣中小企業銀行股份有限公司
法定代理人　丁○○
訴訟代理人　丙○○
被　　　告　昶盈科技開發股份有限公司
法定代理人　甲○○
被　　　告　乙○○
　　　　　　戊○○
上二人共同
訴訟代理人　甲○○
上列當事人間返還消費借貸款事件，本院於民國94年11月21日言
詞辯論終結，判決如下：
    主  文
被告應連帶給付原告新臺幣壹仟肆佰柒拾參萬玖仟肆佰捌拾肆元
及如附表所示之利息與違約金。
訴訟費用由被告連帶負擔。
　　事實及理由
一、程序方面：原告起訴後，被告昶盈科技開發股份有限公司（
    下稱昶盈公司）之法定代理人由「乙○○」變更為「甲○○
    」，並經原告具狀聲明由被告昶盈公司現行之法定代理人甲○○承受本件訴訟，經核於法並無不合，應予准許。
二、原告主張：被告昶盈公司於民國93年10月28日邀同被告乙○○、戊○○為連帶保證人，與原告簽定協助中小企業紮根專
    案貸款契約書，約定借款額度為新臺幣（下同）1,300 萬元
    （於93年11月2 日借款1,300 萬元），借款期間自93年11月
    2 日起至108年11月2日止，利息按中長期資金運用利率加百
    分之1.5機動計算。遲延履行時，按逾期金額，其逾期在6個
    月以內者，按上開利率百分之十加計違約金；逾期6 個月以
    上者，其超逾6 個月部分，按上開利率百分之二十加計違約
    金。又被告昶盈公司於93年10月28日邀同被告乙○○、戊○○為連帶保證人，向原告借款200萬元（於93年11月4日動用
    ），借款期間自93年11月4日起至98年11月4日止，利息按原
    告當時之「基準利率」加百分之1.95計算。遲延履行時，按
    借款總餘額，其逾期在6 個月以內者，按上開利率百分之十
    加計違約金；逾期6 個月以上者，其超逾6 個月部分，按上
    開利率百分之二十加計違約金。詎被告昶盈公司自94年8 月
    2 日起即未依約清償本息（如有一期未履行，即視為全部到
    期），尚欠如訴之聲明第一項所示之本金、利息與違約金，
    應由被告連帶清償等語。併為聲明：被告應連帶給付原告14
    ,739,484元及如附表所示之利息與違約金。
三、原告主張之事實，已據其提出與所述相符之中小企業紮根專
    案貸款契約書、借據、授信約定書（見本院卷第5 至10頁）
    為證，且為被告所不爭執（見本院卷第24頁）。原告之主張
    ，應信為真實。
四、按保證債務之所謂連帶，係指保證人與主債務人負同一債務
    ，對於債權人各負全部給付之責任者而言，此就民法第272
    條第1 項規定連帶債務之文義參照觀之甚明（最高法院45年
    臺上字第1426號判例意旨參照）。經查被告乙○○、戊○○
    既為被告昶盈公司之連帶保證人，其證據業如前述，則被告
    乙○○、戊○○應與被告昶盈公司就上開已到期尚未清償之
    借款等債務、利息、違約金，負連帶給付之責。
五、從而，原告依消費借貸及連帶保證之法律關係，請求被告連
    帶給付原告14,739,484元及如附表所示之利息與違約金，為
    有理由，應予准許。
據上論結，本件原告之訴為有理由，依民事訴訟法第78條、第85
條第2項，判決如主文。
中　　華　　民　　國　　94　　年　　11　　月　　30　　日
                  民事第一庭    法  官  楊千儀
以上正本證明與原本無異。
如對本判決上訴，須於判決送達後20日內向本院提出上訴狀（需
按他造人數附繕本）。
中　　華　　民　　國　　94　　年　　11　　月　　30　　日
                              　書記官　簡青根
